---
title: "Estudio_igraph"
author: "Fernando Alvarado"
date: "2025-03-07"
output: html_document
---

```{r setup, include=FALSE}
knitr::opts_chunk$set(echo = TRUE)

#Ruta de los datos en caso de que requiera
#setwd("C:/Users/ferna/Documents/Seminario Estadistica/EjercicioExtra1")

#Cargamos nuestras librerías 
library(ggplot2)
library(dplyr)
 library(igraph) 




```


# Grafica a partir de una tabla de correlacion

**Objetivo**

El objetivo es poder pasar de datos, a una tabla de correlaciones y luego a una grafica de correlaciones donde solo grafiquemos las que nos interesan y podamos ver su relacion entre si.

Los datos de este grafo son datos de liga europea de futbol, para hacer la grafica primero haremos una tabla de correlacion y luego veremos las correlacion mayores de 0.5 o menemos  a -0.5.

Nuestros datos contiene la tabla de posiciones de la Liga Premier de Inglaterra de la temporada 2019-2020. contando con los siguientes campos 
 **Team**, **W** *(wins)*, **D** *(draws)* ,**L** *(losses)* , **GF** *(goals for)* , **GA** *(goals against)* , **GD** *(goal difference)*




```{r}
# Cargamos los datos de un .txt

setwd("C:/Users/ferna/Documents/Servicio/Estudio/Data")

data <- read.table("EPL_19_20.txt", header = TRUE, sep = ",")
```

```{r, echo=FALSE}
head(data)
```

```{r, echo=FALSE}
data_fil <-data[, -1] #Quitando los nombres para poder calcular las correlaciones

# Correlacion entre las variables
cor_mat <- cor(data_fil) #Matriz de correlacion
cor_mat[abs(cor_mat) <= 0.5 ] <- 0 # Filtrando las correlaciones mayores a 0.5 o menores a -0.5

round(cor_mat , 2)  # Ver tabla
```

```{r, echo=FALSE,  fig.width=10, fig.height=6}
cor_mat[abs(cor_mat) <= 0.5] <- 0
diag(cor_mat) <- 0

# Usar valor absoluto si querés que los pesos sean positivos
g <- graph_from_adjacency_matrix(abs(cor_mat), mode = "undirected", weighted = TRUE)
plot(g, edge.width = E(g)$weight * 5, edge.label = round(E(g)$weight, 2))
```


```{r, echo=FALSE,  fig.width=10, fig.height=6}
# Paso 1: Filtrar matriz de correlaciones
cor_mat_fil <- cor_mat
cor_mat_fil[abs(cor_mat_fil) <= 0.5] <- 0
diag(cor_mat_fil) <- 0

# Paso 2: Crear grafo ponderado
g <- graph_from_adjacency_matrix(cor_mat_fil, mode = "undirected", weighted = TRUE)

# Paso 3: Asignar color según signo del peso
E(g)$color <- ifelse(E(g)$weight > 0, "blue", "red")
E(g)$width <- abs(E(g)$weight) * 4  # Ancho proporcional al peso

# ✅ Paso 4: Definir layout espacioso
# Paso 4: Definir layout con pesos positivos
layout_opt <- layout_with_kk(g, weights = abs(E(g)$weight))
layout_opt <- layout_opt * 1.5  # Escalar el layout si querés más espacio


# Paso 5: Dibujar el grafo con layout personalizado
plot(g,
     layout = layout_opt,
     edge.width = E(g)$width,
     edge.label = round(E(g)$weight, 2),
     edge.color = E(g)$color,
     vertex.label.cex = 1.2,
     vertex.size = 30,
     main = "Correlaciones positivas (azul) y negativas (rojo)")

```
# Leyendo datos de una isla en Nueva Zelanda

**Información general:**  
Este conjunto de estudios se llevó a cabo en ríos de Nueva Zelanda, Maine y Carolina del Norte (EE.UU.). Los datos corresponden a redes tróficas utilizadas para comparar el efecto del uso del suelo sobre la estructura de las redes alimentarias a nivel regional y continental (Townsend et al. 1998, Thompson y Townsend 2003). También han sido objeto de reanálisis en cuanto a esfuerzo de muestreo, resolución taxonómica y variabilidad estacional.

**Tipo de datos:**  
Los autores registraron insectos acuáticos, algas y peces, junto con sus interacciones tróficas. Los datos se presentan como una **matriz binaria de interacciones**, donde un "1" indica interacción trófica entre un par de especies y un "0" indica ausencia de interacción.


```{r, echo=FALSE}
matriz <- read.table(
  "https://iwdb.nceas.ucsb.edu/data/predator_prey/text_matrices/AkatoreBtxt.txt",
  header = FALSE
)

# Ver dimensiones y una parte de la matriz
dim(matriz)
head(matriz[, 1:10])

```

```{r, echo=FALSE}
mat_ad <- as.matrix(matriz)

dim(mat_ad) #Observadno que nuestra matriz de adyacencia sea cuadrada para poder hacer las graficas 
```

Haciendo una primera grafica sencilla de nuestra amtriz de ayacencia 


```{r, fig.width=20, fig.height=15, echo=FALSE}
g <- graph_from_adjacency_matrix(mat_ad, mode = "undirected", diag = FALSE)
#Consideraciones codigo 
# - mode: "undirected" para grafo no dirigido
# - mode: "directed" para grafo dirigido
# - weighted: TRUE para grafo ponderado (si no se especifica, se asume FALSE)
# - diag: FALSE para no incluir la diagonal (no hay bucles)



# Graficar el grafo
# Graficar el grafo
plot(
  g,                            # Objeto grafo creado con igraph
  layout = layout_with_fr,     # Distribución tipo Fruchterman-Reingold (buena para redes densas)
  vertex.size = 10,            # Tamaño de los nodos (círculos)
  vertex.label.cex = 0.8,      # Tamaño del texto de las etiquetas de nodos
  vertex.label.color = "white",  #  Color del texto (etiquetas de los nodos)
  vertex.label.color = "#0e6655",# Color del texto de las etiquetas
  vertex.color = "#2874a6",  # Color de los nodos
  vertex.frame.color = "#d35400", # Color del borde de los nodos (contorno)
  edge.arrow.size = 0.4,       # Tamaño de las flechas (solo aplica si el grafo es dirigido)
  margin = 0.1                 # Espacio alrededor del grafo (reduce bordes en blanco)
)

  
  


```



```{r, echo=FALSE}

algoritmos <- function(layoutElec) {
  # Graficar el grafo
  plot(
    g,                            # Objeto grafo creado con igraph
    layout = layoutElec(g),         # Distribución tipo Fruchterman-Reingold (buena para redes densas)
    vertex.size = 10,            # Tamaño de los nodos (círculos)
    vertex.label.cex = 0.8,      # Tamaño del texto de las etiquetas de nodos
    vertex.label.color = "white",  #  Color del texto (etiquetas de los nodos)
    vertex.label.color = "#0e6655",# Color del texto de las etiquetas
    vertex.color = "#2874a6",  # Color de los nodos
    vertex.frame.color = "#d35400", # Color del borde de los nodos (contorno)
    edge.arrow.size = 0.4,       # Tamaño de las flechas (solo aplica si el grafo es dirigido)
    margin = 0.1                 # Espacio alrededor del grafo (reduce bordes en blanco)
  )
}

# layout_with_fr     → Algoritmo de Fruchterman-Reingold
#                     Bueno para redes pequeñas y medianas.
#                     Distribuye los nodos de forma balanceada, simulando fuerzas físicas.

# layout_with_kk     → Algoritmo de Kamada-Kawai
#                     Ideal para preservar distancias lógicas entre nodos (si los hay).
#                     Útil si hay estructura tipo cadena o círculos interconectados.

# layout_in_circle   → Coloca todos los nodos en un círculo.
#                     Muy útil para comparar grados o ver simetrías en la red.

# layout_as_tree     → Disposición jerárquica, como un árbol.
#                     Ideal si la red tiene una raíz clara o estructura tipo árbol.

# layout_with_drl    → Algoritmo DRL (Distributed Recursive Layout)
#                     Diseñado para grafos grandes (muchos nodos).
#                     Se basa en fuerzas, como Fruchterman-Reingold pero más rápido.

# layout_with_graphopt → Algoritmo físico optimizado.
#                        Ofrece buena separación visual entre comunidades o grupos de nodos.

# layout_with_lgl     → Large Graph Layout
#                       Especializado en redes **muy grandes** (más de 1000 nodos).
#                       Menor calidad visual, pero útil para escalabilidad.

```

# Algoritmos graficas 

### Algoritmo de Fruchterman-Reingold

```{r,  fig.width=9, fig.height=5, echo=FALSE}


algoritmos(layout_with_fr)
```

### Disposición jerárquica, como un árbol.

```{r,  fig.width=9, fig.height=5, echo=FALSE}


algoritmos(layout_as_tree)
```

### Algoritmo DRL (Distributed Recursive Layout)

```{r,  fig.width=9, fig.height=5, echo=FALSE}


algoritmos(layout_with_kk)
```

### Algoritmo físico optimizado.

```{r,  fig.width=9, fig.height=5, echo=FALSE}


algoritmos(layout_with_mds)
```

### De forma Aleatoria

```{r, fig.width=9, fig.height=5, echo=FALSE}


algoritmos(layout_randomly)
```








