---
title: "Estudio_igraph"
author: "Fernando Alvarado"
date: "2025-03-07"
output: html_document
---

```{r setup, include=FALSE}
knitr::opts_chunk$set(echo = TRUE)

#Ruta de los datos en caso de que requiera
#setwd("C:/Users/ferna/Documents/Seminario Estadistica/EjercicioExtra1")

#Cargamos nuestras librerías 
library(ggplot2)
library(dplyr)
 library(igraph) 




```

## Repaso de R


Declaracion de variables

```{r }

x <- 3
z <- x + 17*y  #Asignacion de variables
z

#rm(z) #Elimina las variables

```


Comparaciones logicas

```{r }
1 == 2

1 != 3

```
Manejo de Vectores 

```{r }
v1 <- c(1, 5, 11, 33)       

v2 <- c("hello","world")    

v3 <- c(TRUE, TRUE, FALSE)
```

Otras forma de hacer vectores en R

```{r }
v1 <- 1:7         #  imprime  c(1,2,3,4,5,6,7)  

v2 <- rep(0, 77)  # Hace un vector de ceros 77 veces

v3 <- rep(1:3, times=2) #Repite dos veces la secuencia, de 1 a 3

v4 <- seq(10,20,2) #Hace una secuencia de numero de 10 a 20, de dos en dos

v1

v2

v3

v4
```


Matrices

```{r }
m <- matrix(data=1, nrow=5, ncol=4)  # Una matriz de 5 * 4 llena de unos

m <- matrix(1,5,4)                       # Misma matriz que la de arriba

dim(m)            #Ver la dimension de nuestra matriz


m <- cbind(1:5, 5:1, 5:9)      #Haciendo una matriz, usando la misma forma que para hacer vectores


m <- matrix(1:10,10,10)

m[2,] #Selecciona el segungo renglo completo
m[2,2] #Seleccion el segundo renglo y la segunda columna
m[,2]  #Selecciona la segunda columna completa
```


## Estudio Igraph
```{r }
edges1 = c(1,2, 2,3, 3, 1, 1,4) #Nodos que queremos unir por pares

g1 <- graph( edges=, n=5, directed=F ) #n es el numeros de nodos que tendra nuestra grafica

plot(g1) 
```


```{r }
g3 <- graph( c("John", "Jim", "Jim","b" , "Jill", "Jill", "John", "a"))  #Tambien podemos tener, nodos con nombre y poner como se relacionan

plot(g3)
```




```{r }
g4 <- graph( c("John", "Jim", "Jim", "Jack", "Jim", "Jack", "John", "John", "Fernando", "John", "Fernando"), 

             isolates=c("Jesse", "Janis", "Jennifer", "Justin") )  #Puntos aisaldos que no tendran relacion en un principio

#Hciendo Modificaciones a nuestra grafica

plot(g4, edge.arrow.size=1, vertex.color="green", vertex.size=20, #Modifica, el tamaño de la flecha, el color del circulo, el tamaño del circulo

     vertex.frame.color="red", vertex.label.color="blue", #Modifica el color del contorno del circulo y el color del texto

     vertex.label.cex=0.8, vertex.label.dist=2, edge.curved=0.2) 
```


Otra forma de declarar graficas pequeñas

```{r }
plot(graph_from_literal(a+-+b, b+-+c)) #Ejmeplo 1

plot(graph_from_literal(a:b:c---c:d:e)) #Ejmeplo 2


gl <- graph_from_literal(a-b-c-d-e-f, a-g-h-b, h-e:f:i, j) #Ejmeplo 3

plot(gl)
```

Propiedades de las graficas

```{r }
E(g4) # The edges of the object
V(g4) # The vertices of the object
V(g4)$gender <- c("male", "male", "male", "male", "female", "female", "male", "male") #Agregnado variables categoricas a la grafica
g4[]  #Puedes incluso ver la matriz de correlaciones entre los nodos
```

Fomras de modificar los atributos

```{r }

g4 <- set_graph_attr(g4, "name", "Email Network")

g4 <- set_graph_attr(g4, "something", "A thing")



graph_attr_names(g4)


g4 <- delete_graph_attr(g4, "something")

graph_attr(g4)

```



```{r }


plot(g4, edge.arrow.size=.5, vertex.label.color="black", vertex.label.dist=1.5,

     vertex.color=c( "pink", "skyblue")[1+(V(g4)$gender=="male")] ) 

```




```{r }
eg <- make_empty_graph(40)

plot(eg, vertex.size=10, vertex.label=NA)
```




```{r }
sw <- sample_smallworld(dim=2, size=10, nei=1, p=0.1)

plot(sw, vertex.size=6, vertex.label=NA, layout=layout_in_circle)
```



```{r }
 ba <-  sample_pa(n=100, power=1, m=1,  directed=F)

 plot(ba, vertex.size=6, vertex.label=NA)
```

## Leyendo Archivos para hacer nuestra grafica


```{r }
nodes <- read.csv("./Data/Dataset1-Media-Example-NODES.csv", header=T, as.is=T)

links <- read.csv("./Data/Dataset1-Media-Example-EDGES.csv", header=T, as.is=T)


summary(nodes)
summary(links)
```




```{r }
head(nodes)

head(links)
```


Notice that there are more links than unique from-to combinations. That means we have cases in the data where there are multiple links between the same two nodes. We will collapse all links of the same type between the same two nodes by summing their weights, using aggregate() by “from”, “to”, & “type”. We don’t use simplify() here so as not to collapse different link types.


```{r }
links <- aggregate(links[,3], links[,-3], sum)

links <- links[order(links$from, links$to),]

colnames(links)[4] <- "weight"

rownames(links) <- NULL
```


## Leyendo archivos para hacer nuestra matriz


```{r }
nodes2 <- read.csv("./Data/Dataset2-Media-User-Example-NODES.csv", header=T, as.is=T)

links2 <- read.csv("./Data/Dataset2-Media-User-Example-EDGES.csv", header=T, row.names=1)


```


Viendo como quedan nuestros datos


```{r }
head(nodes2)

head(links2)
```



Checando las dimesiones nuestra matriz de adyacencia

```{r }
links2 <- as.matrix(links2)


dim(links2)

dim(nodes2)
```


#### Ahora con los datos cargados de los archivos, haremos nuestras graficas


```{r }
net <- graph_from_data_frame(d=links, vertices=nodes, directed=T) 



plot(net, edge.arrow.size=.4,vertex.label=NA)
```



quitando loops de nuestra grafica

```{r }
net <- simplify(net, remove.multiple = F, remove.loops = T) 

plot(net, edge.arrow.size=.4,vertex.label=NA)
```


```{r }
head(nodes2)
head(links2)

```


Creando la grafica a partir de una matriz de incidencia

```{r }
net2 <- graph_from_incidence_matrix(links2)

table(V(net2)$type)


net2.bp <- bipartite.projection(net2)


 as_incidence_matrix(net2)  %*% t(as_incidence_matrix(net2)) 

 t(as_incidence_matrix(net2)) %*%   as_incidence_matrix(net2)
 
 
 plot(net2.bp$proj1, vertex.label.color="black", vertex.label.dist=1,

     vertex.size=7, vertex.label=nodes2$media[!is.na(nodes2$media.type)])



```


```{r }
plot(net2.bp$proj2, vertex.label.color="black", vertex.label.dist=1,

     vertex.size=7, vertex.label=nodes2$media[ is.na(nodes2$media.type)])
```
