---
title: "Estudio_igraph"
author: "Fernando Alvarado"
date: "2025-03-07"
output: html_document
---

```{r setup, include=FALSE}
knitr::opts_chunk$set(echo = TRUE)

#Ruta de los datos en caso de que requiera
#setwd("C:/Users/ferna/Documents/Seminario Estadistica/EjercicioExtra1")

#Cargamos nuestras librerías 
library(ggplot2)
library(dplyr)
 library(igraph) 




```


# Grafica a partir de una tabla de correlacion

Los datos de este grafo son datos de liga europea de futbol, para hacer la grafica primero haremos una tabla de correlacion y luego veremos las correlacion mayores de 0.5 o menemos  a -0.5.

Nuestros datos contiene la tabla de posiciones de la Liga Premier de Inglaterra de la temporada 2019-2020. contando con los siguientes campos 
 **Team**, **W** *(wins)*, **D** *(draws)* ,**L** *(losses)* , **GF** *(goals for)* , **GA** *(goals against)* , **GD** *(goal difference)*


```{r}
# Cargamos los datos de un .txt

setwd("C:/Users/ferna/Documents/Servicio/Estudio/Data")

data <- read.table("EPL_19_20.txt", header = TRUE, sep = ",")
```

```{r}
head(data)
```

```{r}
data_fil <-data[, -1] #Quitando los nombres para poder calcular las correlaciones

# Correlacion entre las variables
cor_mat <- cor(data_fil) #Matriz de correlacion
cor_mat[abs(cor_mat) <= 0.5 ] <- 0 # Filtrando las correlaciones mayores a 0.5 o menores a -0.5

round(cor_mat , 2)  # Ver tabla
```

```{r}
cor_mat[abs(cor_mat) <= 0.5] <- 0
diag(cor_mat) <- 0

# Usar valor absoluto si querés que los pesos sean positivos
g <- graph_from_adjacency_matrix(abs(cor_mat), mode = "undirected", weighted = TRUE)
plot(g, edge.width = E(g)$weight * 5, edge.label = round(E(g)$weight, 2))
```


```{r}
# Paso 1: Filtrar matriz de correlaciones
cor_mat_fil <- cor_mat
cor_mat_fil[abs(cor_mat_fil) <= 0.5] <- 0
diag(cor_mat_fil) <- 0

# Paso 2: Crear grafo ponderado
g <- graph_from_adjacency_matrix(cor_mat_fil, mode = "undirected", weighted = TRUE)

# Paso 3: Asignar color según signo del peso
E(g)$color <- ifelse(E(g)$weight > 0, "blue", "red")
E(g)$width <- abs(E(g)$weight) * 5  # Ancho proporcional al peso

# ✅ Paso 4: Definir layout espacioso
# Paso 4: Definir layout con pesos positivos
layout_opt <- layout_with_kk(g, weights = abs(E(g)$weight))
layout_opt <- layout_opt * 1.5  # Escalar el layout si querés más espacio


# Paso 5: Dibujar el grafo con layout personalizado
plot(g,
     layout = layout_opt,
     edge.width = E(g)$width,
     edge.label = round(E(g)$weight, 2),
     edge.color = E(g)$color,
     vertex.label.cex = 1.2,
     vertex.size = 30,
     main = "Correlaciones positivas (azul) y negativas (rojo)")

```

